臺灣基隆地方法院刑事判決　　　　　　　 94年度訴字第408號
公　訴　人　臺灣基隆地方法院檢察署檢察官
被　　　告　乙○○
上列被告因違反毒品危害防制條例案件，由檢察官提起公訴（94
年度毒偵字第663 號、第714 號）暨移送併辦（94年度毒偵字第
1257號），被告就被訴事實為有罪之陳述，本院合議庭裁定由受
命法官獨任以簡式審判程序進行審理，判決如下：
    主  文
乙○○連續施用第一級毒品，累犯，處有期徒刑貳年貳月，扣案
如附表所示之海洛因肆包（含包裝）沒收銷燬之；注射針筒壹支
沒收。
    事　實
一、乙○○曾於民國（下同）89年間因贓物案件，經本院於90年
    6月8日以89年度易字第523號判處有期徒刑6月，於90年間因
    施用第一、二級毒品案件，經臺灣高等法院以90年度上訴字
    第3366號分別判處有期徒刑10月、7 月，合併定應執行有期
    徒刑1年3月確定，上開案件接續執行，92年4月3日縮短刑期
    假釋出監，於92 年7月14日假釋期滿，未經撤銷假釋，其未
    執行之刑以已執行論而執行完畢。乙○○再於93年間因間施
    用第一、二級毒品案件，經臺灣高等法院於93年11月24日，
    以93年度上訴字第2841號分別判處有期徒刑1年4月、10月，
    並合併定應執行有期徒刑2年，於同年12 月14日確定。
二、乙○○前因二次施用毒品案件，經觀察、勒戒後，均認無繼
    續施用毒品之傾向，分別經本院於87年10月14日，以87年度
    易字第356 號為免刑判決及基隆地方法院檢察署檢察官於89
    年1月24日，以89年度毒偵字第117號為不起訴處分確定。其
    又於90年間因施用第一、二級毒品案件，送強制戒治，於91
    年6 月20日執行完畢，猶不知悔改，且未戒除毒癮，基於施
    用第一級毒品海洛因、第二級毒品安非他命之概括犯意，於
    94年1月18日起至94年2月19日止，在基隆市○○○路241 巷
    10號2 樓住處，將海洛因、安非他命摻水置於注射針筒內同
    時施打之方式，同時連續施用第1級毒品海洛因、第2級毒品
    安非他命多次。嗣為警先後於附表所示之時、地查獲，並扣
    得乙○○所有，如附表所示之物。
三、案經基隆市警察局移送暨第三分局報請臺灣基隆地方法院檢
    察署檢察官偵查起訴暨移送併辦。
　　理　由
一、本件被告所犯非死刑、無期徒刑、最輕本刑為3 年以上有期
    徒刑之罪，或高等法院管轄第一審之案件，被告於本院準備
    程序中，就被訴事實為有罪之陳述，經告以簡式審判程序之
    旨，並聽取檢察官、被告之意見後，本院合議庭裁定由受命
    法官進行簡式審判程序，是本件之證據調查，依刑事訴訟法
    第273條之2規定，不受同法第159條第1項、第161條之2、第
    161條之3、第163條之1及第164條至第170條規定之限制，合
    先敘明。
二、上揭事實業據被告乙○○於本院審理時坦承不諱，且其於附
    表所示之時地為警查獲後所採尿液檢體經檢驗結果，均有安
    非他命類、鴉片類陽性反應，此有列管毒品人口尿液檢體採
    集送驗紀錄表、臺灣尖端先進生技醫藥股份有限公司於94年
    1月29日（94年度毒偵字第714號第12頁）、3月9日（94年度
    毒偵字第663 號第76頁）出具之濫用藥物尿液檢驗報告2紙、
    法務部調查局94年7月8日調科壹字第09462102120號檢驗通
    知書（本院卷第54頁）1紙附卷可稽。94年2月19日扣案之白
    色粉末4 包，經送請法務部調查局檢驗結果，含第一級毒品
    海洛因成分，淨重0.63公克，空包裝總重0.72公克，此有法
    務部調查局94 年5月6日調科壹字第320002759號鑑定通知書
    （本院卷第34頁）1 紙在卷可佐；此外尚有被告供施用毒品
    之注射針筒1 支扣案可佐，被告施用第一級毒品海洛因、第
    二級毒品安非他命犯行之自白與事實相符，堪以認定。
三、乙○○前因二次施用毒品案件，經觀察、勒戒後，均認無繼
    續施用毒品之傾向，分別業經本院於87年10月14日，以87年
    度易字第356 號為免刑判決及基隆地方法院檢察署檢察官於
    89年1月24日，以89年度毒偵字第117號為不起訴處分確定。
    其又於90年間因施用第一、二級毒品案件，送強制戒治，於
    91 年6月20日執行完畢，並經檢察官提起公訴，嗣經臺灣高
    等法院以90年度上訴字第3366號判決，分別判處有期徒刑10
    月、7月，並定應執行刑1 年3月確定，有上開不起訴處分書
    、臺灣高等法院被告全國前案紀錄表各1 份在卷足稽，其於
    91 年6月20日強制戒治執行完畢釋放後五年內，犯本件施用
    毒品犯行，符合毒品危害防制條例第23 條第2項之規定。被
    告犯行事證明確，洵堪認定。
四、核被告乙○○所為，係犯毒品危害防制條例第10 條第1項、
    第2 項之施用第一級毒品、第二級毒品罪。被告施用前後多
    次持有第一級毒品海洛因、第二級毒品安非他命之低度行為
    ，為其施用之高度行為所吸收而不另論罪。查被告多次施用
    第一級毒品、第二級毒品犯行，時間緊接，所犯罪名、犯罪
    基本構成要件相同，顯係基於概括犯意反覆為之，應依連續
    犯之規定論以一罪，並加重其刑。被告同時施用第1 級毒品
    、第2級毒品，屬1行為觸犯數罪名之想像競合犯，應從一重
    之施用第1 級毒品罪處斷。檢察官雖認被告所犯上開二罪，
    為個別犯意之數罪，然與被告上開供述不符，且無證據證明
    二種毒品不能混合施用，故本院依被告之供述而為上開認定
    。再查被告有事實欄所載之犯罪科刑執行情形，有臺灣高等
    法院被告全國前案紀錄表在卷可稽，其受有期徒刑之執行完
    畢後，五年以內再犯有期徒刑以上之本罪，為累犯，應依刑
    法第47條遞予加重其刑。至被告除起訴書所載之「自94 年1
    月19日採尿前之1日內某時起，至同年2月16日19、20時許止
    ，施用第一級毒品海洛因」之施用第一級毒品犯行外，其餘
    事實欄所載之施用第一級毒品犯行，雖未在本件公訴人起訴
    範圍，惟被告已坦承，有連續施用第一級毒品，被告前開非
    法施用行為與本件已起訴部分之施用行為，時間緊接，所犯
    罪名、犯罪基本構成要件相同，顯係基於概括犯意而為，有
    連續犯之裁判上一罪關係，為本件起訴效力所及，本院自應
    就此部分併為審理。至檢察官併案部分之事實與起訴事實相
    同，業經本院審理如前，附此敘明。爰審酌被告有多次毒品
    前科，經強制戒治、判處有期徒刑1年3月執行完畢，甫因施
    用毒品經台灣高等法院判處有期徒刑2年，猶未能戒絕，施
    用毒品屬自戕行為、犯罪動機、目的、手段、品行、智識程
    度、犯罪所生危害、犯罪後於本院審理中坦承犯行，態度尚
    佳等一切情狀，量處如主文所示之刑，以資懲儆。
五、扣案如附表所示之海洛因肆包，係毒品危害防制條例所定之
    第一級毒品，包裝與毒品不能分離，不問屬於犯人與否，依
    同條例第18條第1項前段沒收銷燬之。另扣案之注射針筒1支
    ，為被告所有，供施用毒品所用之物，依刑法第38 條第1項
    第2款，宣告沒收。
據上論斷，應依刑事訴訟法第273條之1第1項、第299 條第1項前
段，毒品危害防制條例第10條第1 項、第2 項、第23條第2 項、
第18條第1項前段，刑法第11條前段、第56條、第55條、第47 條
、第38條第1項第2款，判決如主文。
本案經檢察官甲○○到庭執行職務。
中　　華　　民　　國　　94　　年　　10  　月  　11　　日
                  刑事第一庭法  官  王敏慧
以上正本證明與原本無異。
對於本件判決如有不服，應於收受送達後10日內，向本院提出上
訴書狀，上訴於臺灣高等法院，並按他造當事人之人數附具繕本
。
                            書記官  彭淑芳
中　　華　　民　　國　　94　　年　　10  　月  　11  　日
附錄本案論罪科刑法條全文：
毒品危害防制條例第10條：
施用第一級毒品者，處6月以上5年以下有期徒刑。
施用第二級毒品者，處3年以下有期徒刑。
附表：
┌──┬────┬─────────┬──────────┬────────┐
│編號│查獲時間│  查獲地點        │  扣案物品          │  備註          │
├──┼────┼─────────┼──────────┼────────┤
│ 一 │94.01.19│基隆市○○路二二八│無。                │94年度毒偵字    │
│    │凌晨1 時│公園前            │                    │第714 號        │
│    │50分許  │                  │                    │                │
│    │        │                  │                    │                │
│    │        │                  │                    │                │
├──┼────┼─────────┼──────────┼────────┤
│ 二 │94.01.19│基隆市警察局      │無。                │94年度毒偵字    │
│    │下午3 時│第四分局          │                    │第1257號（併案）│
│    │46分許  │（被告係出矯治機構│                    │                │
│    │        │列管毒品人口經通知│                    │                │
│    │        │至警局接受尿液檢體│                    │                │
│    │        │採集調驗）        │                    │                │
├──┼────┼─────────┼──────────┼────────┤
│ 三 │94.02.19│基隆市○○○路241 │第一級毒品海洛因4 包│94年度毒偵字    │
│    │下午4 時│巷10號2 樓        │（淨重0.63公克，空包│第663 號        │
│    │20分許  │                  │裝總重0.72公克）    │                │
│    │        │                  ├──────────┤                │
│    │        │                  │海洛因注射針筒1 支  │                │
└──┴────┴─────────┴──────────┴────────┘
